Inventaris van de archieven van het Rijkskolenbureau, 1939-1954 (1956)
Nationaal Archief, Den Haag
- ARCHIEF VAN HET HOOFDKANTOOR VAN HET RIJKSKOLENBUREAU TE DEN HAAG (1939 - 1954)
  - STUKKEN VAN BIJZONDERE AARD, II
    - TAAKUITVOERING, B
      - DISTRIBUTIE VAN KOLEN (in ruime zin: steenkool, bruinkool, cokes, briketten), 2.
        - Verbruik,behoefte,verdelingen levering, l
          - Naar verbruikersgroep, 2
            - Meer dan één verbruikersgroep, a.
              - Rapporten van inspecteurs van het Rijkskolenbureau over voorraad en verbruik van kolen etc. van afzonderlijke bedrijven., april 1942 - mei 1943; 282; 1 omslag
                Selectie van voorbeelden.
              - Circulaires van het Rijkskolenbureau en van de Districtsadviseur in Limburg betreffende de afhaalregeling 1942/ 1943 en 1943/1944 voor vaste brandstoffen., april 1942, april 1943; 283; 2 stukken
              - Stukken betreffende vervangingstoewijzingen voor uit brekerij ontstane fijnkolen., november 1942 - juli 1943; 284; 8 stukken
              - Ingekomen brief van de Districtsadviseur te Utrecht over het al of niet verruimen van het leveringspercentage voor huisbrandkolen, industriekolen en cokes. Afschrift. Met interne nota van het Rijkskolenbureau., januari 1944; 285; 2 stukken
              - Brief aan het Ministerie van Verkeer en Energie waarin een overzicht gegeven wordt van de in augustus 1945 voor distributie beschikbare kolen en de verdeling daarvan over de verbruikersgroepen. Minuut., 286; 1 stuk
              - Lijst van voorwaarden van het Rijkskolenbureau voor levering van vaste brandstoffen van buitenlandse herkomst., c. oktober 1945; 287; 1 stuk
              - Gerubriceerde lijst van grootverbruikers van vaste brandstoffen., c. 1945; 288; 1 stuk
              - Brief aan de Gezamenlijke Steenkolenmijnen in Limburg waarin een overzicht wordt gegeven van de afzet van binnen- en buitenlandse kolen van april 1949, en een schatting voor het eerste kwartaal van 1950. Minuut., januari 1950; 289; 1 stuk
              - Correspondentie met de steenkolenmijn Laura en Vereeniging over de terbeschikkingstelling door het Rijkskolenbureau aan de mijn van verschillende soorten kolen ten behoeve van diverse afnemerscategorieën., april, mei 1950; 290; 2 stukken
            - Bakkersbedrijven, b.
              - Ingekomen brief van de Nederlandsche Bakkerijstichting waarin medegedeeld wordt, dat de toewijzingen voor bakkers belangrijk verlaagd moeten worden. Met circulaire terzake aan de brandstoffencommissies en overzichten van de nieuwe toewijzingen., september 1942; 291; 1 omslag
            - Binnenscheepvaart, c.
              - Registers en staten van toewijzing en levering van bun- kerkolen voor het drijvend materieel van de binnenvaart., oktober 1940 - mei 1943; 292; 2 delen, 1 omslag
              - Rapporten en registers van rapporten over de opslag, voorraad, verbruik van aflevering van kolen voor het drijvend materieel van de binnenvaart., april 1941 - september 1946; 293; 2 delen, 1 omslag
              - Overzichten van het verbruik van steenkolen door de binnenscheepvaart in de maanden december 1943 - juli 1944. Met aanbiedingsbrieven., februari - augustus 1944; 294; 1 omslag
            - Gas- en electriciteitsbedrijven, d.
              - Ingekomen verslag van een vergadering op 2 september 1939 op het departement van Economische Zaken over mogelijke besparing op het gebruik van steenkool door gasfabrieken door middel van economischer werkmethoden. Met begeleidende brief van H. van Blankenstein., 295; 1 stuk
              - Lijsten van gas- en electriciteitsbedrijven en van bijzonderheden inzake de door deze bedrijven te verwerken brandstoffen en leveranties., c. 1941; 296; 1 omslag
              - Brief van de Vakgroep Gasbedrijven van de Bedrijfsgroep Openbare Nutsbedrijven aan het Rijkskolenbureau, waarin een ontwerp voor een circulaire aan de directeuren van gasfabrieken over het kolengebruik ter goedkeuring voor- gelegd wordt. Afschrift. In het Duits., maart 1943; 297; 1 stuk
              - Stukken betreffende de bestemming van door concentratie van de cokesproduktie bespaarde kolen voor gasvoorzie- ning in het noorden des lands dan wel voor de stikstofproduktie ten behoeve van de landbouw. Afschriften., juni - augustus 1945; 298; 4 stukken
              - Stukken, ingekomen van de Vakgroep Gasbedrijven, houden- de maandelijkse gegevens over verbruik van gaskolen, cokes en gasolie door de Nederlandse gasbedrijven. september 1945, maart 1946 - mei 1954, 299; 1 omslag
              - Stukken betreffende de kolentoewijzingen en het kolen- gebruik van electriciteitscentrales., februari 1947 - oktober 1948; 300; 1 omslag
              - Ingekomen brief van de N.V. Nederlandse Spoorwegen over de voor electrificatie van bepaalde baanvakken benodigde kolen. Met bijlage., april 1947; 301; 2 stukken
            - (Geallieerde) Militaire instanties, e.
              - Stukken betreffende de levering van kolen aan en het verbruik van kolen door militaire instanties., april 1947 - mei 1948; 302; 1 omslag
            - Generatoren voor tractie-doeleinden (o.a. auto's) (anthraciet én turf), f.
              Zie ook de rubriek Distributie van turf: d. Produktie: 4. Fabricage van bijzondere turfprodukten en -derivaten.
              - Opzet distributieregeling voor generatorbrandstoffen
                - Stukken betreffende het opzetten van de voor de distributie benodigde regelingen., december 1940 - augustus 1952; 303; 1 omslag
              - Uitvoering
                - Verslagen van vergaderingen van vertegenwoordigers van het Rijkskolenbureau en andere instanties over aangelegenheden m.b.t. de distributie van generator-brandstoffen., januari 1941 - juni 1944; 304; 1 omslag
                - Staten van beschikbare baggerturf in verscheidene ge- meenten voor generator-doeleinden per 21 en 25 maart 1941., 305; 4 stukken
                - Correspondentie met de bij de distributie van generatorturf betrokken instanties., juni 1941 - januari 1944; 306; 1 omslag
                - Lijst van vergunninghouders voor antracietgeneratoren., c. 1942; 307; 1 stuk
                - Lijsten van bedrijven per provincie die gevrijwaard moeten blijven van arbeidersvordering i.v.m. de werkzaamheden voor generatoren., c. 1942; 308; 1 omslag
                - Staten van afgegeven rijvergunningen voor benzineauto's en dieselauto's en van daarvoor uitgegeven hoeveelheden motorbrandstof, respectievelijk van afgegeven rijvergunningen voor surrogaatwagens over de maand juli 1944., c. augustus 1944; 309; 2 stukken
                - Stukken betreffende de exploitatie-overzichten van het Verkoopkantoor der Aardoliemaatschappijen m.b.t. generatorbrandstoffen over de periode 1943 - 1945., mei 1947; 310; 1 omslag
            - Huisbrandverbruikers, g.
              Zie ook inv.nr. 350, 353.
              - Stukken betreffende het al of niet beschikbaar stellen van (extra) kolen aan diverse huisbrand-verbruikersgroepen., september 1940 - mei 1949; 311-318; 5 omslagen, 7 stukken
                - Werklozen. september 1940, 311; 2 stukken
                - Zieken. april 1941, 312; 1 stuk
                - Medewerkers aan de kolenproduktie. mei 1941 - mei 1949, 313
                Dit zijn de ontvangers van zgn. deputaatkolen.
                - Bewoners van te evacueren kustgemeenten. oktober 1942 - augustus 1943, 314
                - "De gewone man (of vrouw)". december 1945., 315
                - "Hooggeplaatste personen". september 1946 - maart 1949, 316
                - Winkeliers. juni 1947., 317; 2 stukken
                - Babies. mei 1948., 318; 2 stukken
              - Stukken betreffende de regeling en de uitvoering van de huisbrandrantsoenering voor alle huisbrandgebruikers zonder onderscheid., juni 1941 - april 1954; 319; 1 omslag
              - Stukken betreffende de vergaderingen van de Advies- commissie voor de Huisbrandvoorziening., mei 1949 - december 1953; 320; 1 omslag
                Commissie-archief.
            - Industriële bedrijven, h.
              Zie voor het eigen verbruik der Limburgse Mijnen inv.nrs. 225, 227.
              - Stukken betreffende de bevoorrading met kolen van de ijzer en ander metaal verwerkende industrie., oktober 1941 - januari 1944; 321; 1 omslag
              - Ingekomen lijst van bedrijven aangesloten bij de Bedrijfsgroep Chemische Industrie, waarop van sommige het brandstoffenverbruik over de maand juni 1942 aangegeven wordt. Doorslag. Met begeleidende brief van de bedrijfsgroep., c.juli 1942; 322; 2 stukken
              - Lijsten van antwoorden op de enquêtes van het Rijkstex- tielbureau en het Rijksbureau voor Wol en Lompen over het kolenverbruik van midden- en kleinbedrijven in de textielbranche., juli - oktober 1942; 323; 1 omslag
              - Brief van de Rüstungsinspektion Niederlande aan het Rijkskolenbureau, houdende toewijzingsrichtlijnen voor brandstof voor bepaalde groepen industriële bedrijven vanaf 1 december 1942. Afschrift., november 1942; 324; 1 stuk
              - Ingekomen brief van het Rijksbureau voor Tabak en Tabaksprodukten, houdende een overzicht van het verwachte kolenverbruik van tabakverwerkende industriëen in de periode augustus - december 1945. Met bijlage., juli 1945; 325; 2 stukken
              - Brief aan het Rijksbureau voor Chemische Produkten, waarin gevraagd wordt aan alle onder het bureau ressorterende bedrijven een aantal zaken betreffende de beschikbaarheid van ruwe bruinkolen mede te delen. Doorslag., juli 1946; 326; 1 stuk
              - Staten van contingenten vaste brandstoffen en stroom en van toegewezen hoeveelheden ten behoeve van bedrijven ressorterende onder het Rijksbureau voor Textiel in de periode september 1941 - september 1944., augustus 1946; 327; 1 omslag
              - Lijst van bedrijven, waaraan voor levering in het tijdvak 1-4-1948 tot 31-3-1949 500 ton of meer vaste brandstoffen zijn toegewezen., april 1949; 328; 1 katern
              - Stukken betreffende de vergaderingen van de Advies- commissie voor de Kolenvoorziening ten behoeve van de Industrie., juni 1949 - januari 1953; 329; 1 omslag
                Hoofdzakelijk commissie-archief.
            - Land- en tuinbouwbedrijven, i.
              - Notulen van vergaderingen met kwekersorganisaties e.d. betreffende de brandstofvoorziening van kwekerijen en bloemisten., februari 1941; 330; 4 stukken
              - Rapport over de kolenbevoorrading van de groot- en kleinindustriekwekers te Aalsmeer., april 1941; 331; 1 stuk
              - Verslag van een vergadering van het Rijkskolenbureau met het Rijksbureau voor Generatoren en Tankgas en het Bureau Grondstoffen van het Rijksbureau voor de Voedselvoorziening in Oorlogstijd op 10 mei 1941 over de wijze, waarop de toewijzing voor vaste brandstoffen ten behoeve van landbouwtractoren geregeld moet worden., 332; 1 stuk
              - Ingekomen brief van de Directie van de Landbouw van het Ministerie van Landbouw, Visserij en Voedselvoorziening, waarin een opgave gedaan wordt van de hoeveelheid olie, die in het stookseizoen 1949/1950 voor de tuinbouw ter beschikking is gesteld., oktober 1949; 333; 1 stuk
            - Zeescheepvaart, j.
              - Registers van toewijzingen en afleveringen van bunker- kolen voor de zeevisserij., februari 1941 - december 1951; 334; 5 delen
              - Register van toewijzing, aflevering en opslag van bun- kerkolen voor de zeebunkering m.u.v. die voor de zee- visserij., augustus 1945 - april 1946; 335; 1 deel
                Zie voor de bunkering voor de zeevisserij inv.nr. 334.
              - Brief van The International Federation of Bunkering Depot Proprietors, waarin het verzoek gedaan wordt maandelijks mededelingen te doen van voorraden en levering van bunkerkolen in Nederland., februari 1946; 336; 1 stuk
              - Briefwisseling met de Algemeen Commissaris voor Scheepsbouw en -reparatie over bevoorradingsregelingen., februari 1946; 337; 2 stukken
              - Brieven van het kantoor Deviezenvergunningen van de Nederlandsche Bank en van de Steenkolen Handelsvereniging betreffende de weigering van de bank de maatregel op te heffen, waarbij voor bunkerkolenleveranties aan zgn. coal-carrying vessels betaling in USA-dollars moet worden geëist. Met bijlagen., mei, juni 1948; 338; 4 stukken
              - Brief aan het ministerie betreffende concepten van wijzigingen van de Vaste Brandstoffenbeschikking 1946 op het punt van zeebunkering. Minuut. Met de ontwerpen., juli 1949; 339; 3 stukken
              - Lijst van door de leden van de Bunkerconventie (Holland) te leveren percentages bunkerkolen., mei 1949; 340; 1 stuk
              - Nota van de afdeling Juridische Zaken voor het departe- ment over het laten vervallen van het vergunningenstelsel voor de zeebunkerkolen., c. 1950; 341; 1 stuk
          - Geografische spreiding, 3
            - Stukken betreffende de bevoorrading van de Friese waddeneilanden., april 1942 - november 1947; 342; 1 omslag
            - Stukken betreffende de brandstoffenbevoorrading van de Noord-Hollandse eilanden., mei 1942 - februari 1948; 343; 1 omslag
            - Stukken betreffende maatregelen voor extra bevoorrading met kolen van gebieden in de gemeente Den Haag, gelegen benoorden en beoosten de zgn. versterkingslinie, in geval van afsluiting van deze gebieden., april, juni 1943; 344; 4 stukken
            - Stukken betreffende de brandstofbevoorrading van de Zeeuwse eilanden. juni 1943, juli 1946 - december 1947, 345; 1 omslag
            - Brief aan de Minister van Verkeer en Energie over de brandstoffenvoorziening van Twenthe n.a.v. bij hem binnengekomen brieven van de gemeenten Enschede en Almelo over de zorgelijke toestand in het gewest. Minuut. Met bijlagen., augustus 1945; 346; 3 stukken
            - Stukken betreffende de noodtoestand in de brandstof- fenvoorziening van Zutphen en omgeving., oktober, november 1945; 347; 7 stukken
            - Brief van de Districtsadviseur voor de provincie Groningen over de aanvoer van kolen in het district in de periode 1946 - 1949., maart 1949; 348; 1 stuk
            - Lijsten van de vergelijking van de aanvoer van huisbrandkolen en briketten in overeenkomstige (maandelijkse) perioden in twee opeenvolgende jaren, per regio, c.q. stad, in de periode mei 1949 - januari 1954., mei 1950 - januari 1954; 349; 1 pak
            - Correspondentie met diverse instellingen, bedrijven en personen betreffende de spreiding van de levering van huisbrandkolen, na opheffing van de distributie daarvan, over geografische gebieden en verbruikersgroepen., mei 1950 - september 1951, januari 1953; 350; 1 omslag
            - Overzichten van de spreiding in 1949, 1950 en 1951 van kolen voor huisbrand en klein-industrie over de voormalige districten en de grote steden, gesplitst naar kolensoort., c. mei 1950 - c. april 1951; 351; 1 omslag
            - Uitgaande brief aan de Vakgroep Detailhandel in Brand- stoffen en ingekomen brief van de Federatie voor de Nederlandsche Brandstoffenhandel, afdeling Amsterdam, betreffende de geografische spreiding van de huisbrandvoorziening., september 1950; 352; 2 stukken
            - Nota van de afdeling S.V., div.B. van de directie van Handel en Nijverheid van het Ministerie van Economische Zaken over de aanvoer en de spreiding van huisbrandsoorten. Afschrift. Met bijlagen., september 1950; 353; 3 stukken
            - Brieven aan de Federatie voor de Nederlandsche Brandstoffenhandel inzake de huisbrandaanvoer, cokespositie en mijncokesaanvoer te Amsterdam. Doorslagen., januari - maart 1951; 354; 3 stukken
            - Staten, waarin de verdeling van de kolenaanvoer voor huisbrand over de verschillende voormalige districten van de districtsadviseurs in verschillende tijden gedurende de periode 1950 - 1956 vergeleken wordt., c. februari 1954 - augustus 1956; 355; 1 omslag
        - Bezuiniging, stillegging van bedrijven, m
          - Interne nota over de aanpassing van het energieverbruik van de industriële bedrijven aan de ongunstige kolenpo- sitie., augustus 1941; 356; 1 stuk
          - Brief van de Rüstungsinspektion Niederlande, afdeling Gewerbliche Wirtschaft, waarin het Rijkskolenbureau verzocht wordt bedrijven aan te sporen de produktie tijdelijk te staken, wanneer de kolenvoorraad nog maar voldoende is om machines en goederen gedurende 14 dagen tegen weersinvloeden te beschermen. Afschrift., januari 1942; 357; 1 stuk
          - Staten van door de Rüstungsinspektion Niederlande stil- gelegde bedrijven., september 1942 - juli 1943; 358; 1 omslag
          - Stukken betreffende stooktechnische voorlichting door de stooktechnische adviseur G. de Clercq. oktober, november 1942, september 1947, 359; 5 stukken
          - Stukken betreffende de (her)distributie van steenkool en goederen van stilgelegde bedrijven., maart - oktober 1943; 360; 4 stukken
          - Brief van de Rüstungsinspektion Niederlande, Abteilung Gewerbliche Wirtschaft, aan de Duitse gevolmachtigde bij het Rijkskolenbureau over de noodzaak van besparingen in het kolengebruik door verzorgingsbedrijven. Afschrift. Met aanbiedingsbriefje van de Duitse gevolmachtigde bij het Rijkskolenbureau. Doorslagen., maart 1943; 361; 2 stukken
          - Nota van de hoofdinspecteur van de Technische Dienst van het Rijkskolenbureau over de mogelijkheden van bezuiniging op het verbruik van kolen in Nederland, gesplitst naar verbruiksgroepen., februari 1947; 362; 1 stuk
          - Informatie-vouwblad van A.J. Mulder Technische Agentu- ren, over gegarandeerde brandstofbesparing door gebruik van de "Multech" schoorsteentrekregulateur., februari 1951; 363; 1 stuk
          - Verslag van de werkzaamheden van de "Besparingscommissië. Concept. Met bijlagen., c. 1951; 364; 3 stukken
            Fragment.
          - Nota van A.M. Asselbergs w.i. houdende beschouwingen over het rapport van de Adviescommissie inzake besparing bij het verbruik van brandstoffen, dat op 24 oktober 1951 uitgebracht werd. Met aanbiedingsbrief., augustus 1952; 365; 2 stukken
          - Stooktechnisch rapportje over de Vroling hetelucht-kachel. Afschrift., april 1952; 366; 1 stuk
        - Regulering binnenlandsehandel, n
          - Circulaires betreffende de inschakeling van importeurs bij de afzet van Limburgse kolen en de provisieregelingen terzake., november 1940, augustus, oktober 1942; 367; 5 stukken
          - Staten van de omzet en opslagcapaciteit van ingeschre- ven Drentse kolenhandelaren in het tijdvak 1 april 1938 - 1 april 1939. Met aanbiedingsbrief., december 1940; 368; 1 omslag
          - Lijsten van namen en adressen van kolenhandelaren, slijters (sub-)groothandelaren, importeurs en agenten van de Limburgse mijnen., c. 1940 - november 1948; 369; 1 omslag
          - Interne nota "Besluit op de omzetbelasting 1940, en de kolenhandel"., c. 1940; 370; 1 stuk
          - Circulaire aan de handelaren in vaste brandstoffen over de regeling van de verkoop van diverse soorten vaste brandstoffen., juni 1941; 371; 1 stuk
          - Staten (DA 8) van de maandelijkse omzetten van kolen- handelaren in de districten van Friesland en Zuid-Holland in de periode april 1938 - april 1941., juni 1941; 372; 1 omslag
          - Correspondentie met de Vakgroep Groothandel in Vaste Brandstoffen over de wenselijkheid tot het opstellen van regels, waardoor voorkomen kan worden dat de groothandelaren hun vorderingen op de detailzaken, bij eigendomsoverdracht niet veilig kunnen stellen., november 1943 - januari 1944; 373; 4 stukken
          - Uittreksel van een artikel in "Economische Voorlichting" van 21-1-1944 over de reorganisatie van de kolenhandel in België., c. januari 1944; 374; 1 stuk
          - Circulaires van de Vakgroep Detailhandel in Brandstoffen inzake een wachtgeldregeling voor werkloos geworden personeel in de Brandstoffenhandel. Met bijlagen en interne nota van het Rijkskolenbureau., c. oktober 1944; 375; 5 stukken
          - Stukken betreffende de wederinschakeling van de N.V. Handels- en Transport Maatschappij "Vulcaan" bij de binnenlandse afzet van (o.a. door de Steenkolen Handels Vereniging) geïmporteerde kolen., mei 1946 - februari 1947; 376; 1 omslag
          - Brieven aan zuiveringsinstanties, waarin in algemene termen de zakelijke betrekkingen van kolenhandelaren met Duitsers en Duitse instellingen naar voren gebracht worden. Minuten., augustus 1946; 377; 2 stukken
          - Brieven aan de Nederlandse Anthraciet-Brikettenfabriek "Astra" en de N.V. Exploitatie- en Handelmaatschappij Nedoc, waarin dispensatie verleend wordt van het verbod antracietbriketten bonvrij te kopen en te verkopen. Met kennisgevingsbrief aan de Economische Controle Dienst. Minuten., juli 1949; 378; 3 stukken
          - Lijst van administratieve aanwijzigingen m.b.t. de con- trole door het Rijkskolenbureau van de Steenkolen Handels Vereniging op het punt van inkoop, verkoop, administratie etc., c. 1950; 379; 1 stuk
          - Verslag van de vergadering van de Adviescommissie voor Commerciële aangelegenheden op 2 maart 1951., 380; 1 stuk
            De commissie is samengesteld uit vertegenwoordigers van de Limburgse mijnen en de Steenkolen Handels Vereniging.
          - Ingekomen stukken van de Vereniging ter behartiging van de belangen van de Groothandel in Vaste Brandstoffen inzake de positie van de importeurs-groothandelaren na de opheffing van de huisbranddistributie., juli 1950, c. februari 1952; 381; 5 stukken
          - Briefwisseling met het Belgische Ministerie van Economische Zaken en Middenstand over de organisatie van de kleinhandel in brandstoffen in Nederland., juni 1952; 382; 5 stukken
        - Prijzen, o
          - Stukken betreffende algemene aspecten van de prijsbepaling., februari 1940 - juni 1948; 383; 1 omslag
          - Stukken betreffende het vaststellen van bepaalde prijzen en prijsverhogingen. maart 1940 - september 1953, 384-386; 1 pak, 2 omslagen
            - Teksten van prijsbeschikkingen. september 1943 - mei 1952, 384; 1 omslag
            - Stukken betreffende speciale kolenprijsregelingen voor de Zuid-Limburgse mijnstreek. mei 1946 - juni 1948, 385; 1 omslag
            - Overige stukken. maart 1940 - april 1955, 386; 1 pak
          - Notulen van de vergaderingen van de Prijzencommissie Limburgse mijnen., oktober 1947 - april 1948; 387; 1 omslag
        - Vervoer, p
          - Vervoer algemeen, 1
            - Stukken betreffende transportkosten., december 1940 - c.1951; 388; 4 stukken
            - Beschikking van de Secretaris-Generaal van het departement, waarbij aan bepaalde aan te wijzen ondernemers verboden kan worden zonder vergunning te (laten) vervoeren, vervreemden of af te leveren. Afschrift., c. november 1942; 389; 1 stuk
            - Artikel uit het tijdschrift "Binnenscheepvaart" van 6 maart 1943 over een nieuwe regeling voor de vergoeding van rantsoenen voor distributieartikelen, die tijdens het vervoer vermist en/of beschadigd worden. Afschrift., april 1943; 390; 1 stuk
            - Adreslijsten van districten, bevrachtingscommissies en inspecteurs voor het goederen- en personenvervoer., c. 1943; 391; 2 stukken
            - Rapport van de afdeling Controle van het Rijkskolenbureau over het onderzoek bij de Brandstoffencommissie "Breda" inzake het door de commissie geëxploiteerde Kolentransportbedrijf. Afschrift. Met bijlagen., mei 1946; 392; 1 omslag
          - Vervoer, zowel te land als te water, 2
            - Stukken betreffende het vervoer, zowel te land als te water., februari 1941 - januari 1951; 393; 1 omslag
          - Vervoer te land, 3
            - Stukken betreffende het vervoer te land., januari 1941 - december 1949; 394; 1 omslag
          - Vervoer te water, 4
            - Stukken betreffende aangelegenheden van het vervoer te water., augustus 1940 - augustus 1949; 395-398; 4 omslagen